

Katherine Miraval Cabrera

Desarrolladora Full-Stack

(+51) 940758558

<u>katherine.miraval@unmsm.edu.pe</u>

<u>https://www.linkedin.com/in/katherine-miraval</u>

<u>https://katherine-miraval-site.netlifv.app</u>

Lima, Perú (América/Lima)

Desarrolladora Full-Stack con 3 años de experiencia en el mantenimiento y desarrollo de sistemas web. Actualmente me encuentro enfocada en el desarrollo Back-End con **Spring Boot** y **NodeJS**. También he trabajado en proyectos de Front-End utilizando **React** y **Angular**. Además, tengo experiencia en el uso de servicios **REST** y **SOAP** y en la implementación de metodologías ágiles como **Scrum** y **Kanban**. Me considero una persona autodidacta y apasionada por la programación con capacidad rápida de aprendizaje. Mi objetivo es trabajar en una empresa que me permita enfrentar desafíos complejos, contribuir con mis habilidades y crecer profesionalmente para generar un impacto positivo en su cultura y ambiente laboral.

EXPERIENCIA

CELID (Voluntariado) — Desarrolladora Back-end y Manager de Tecnología (Agosto, 2021 - Presente) Lima, Perú

- Desarrollé la página oficial del Programa de Desarrollo Personal, el cual facilitó el proceso de postulación y se logró reclutar a más de 100 nuevos voluntarios.
 - Stack tecnológico: WordPress, JavaScript.
- Dirigí e implementé la página web para la plataforma de pago del curso de Desarrollo Personal, con el cuál se logró reducir el tiempo del proceso de pago y se recaudó mayores fondos para la asociación.
 <u>Stack tecnológico:</u> Flask, React.

LatamReady — Desarrolladora Back-end (Mayo, 2021 - Marzo, 2023) Miami, Florida

- Implementé prácticas de código limpio y refactorización en el Sistema de Facturación Electrónica que permitieron reducir significativamente la cantidad de errores y bugs. De esta manera, pude contribuir a mejorar la eficiencia de los procesos internos de la empresa.
- Desarrollé la plataforma de gestión de tareas SmartReady utilizando React junto con librerías como Material UI y Semantic
 UI. También contribuí con la creación de nuevos componentes personalizados mejorando la productividad dentro de la empresa

Stack tecnológico: JavaScript, Suite Script, React.

Área de Desarrollo de la Facultad de Ingeniería de Sistemas de la UNMSM — Coordinadora de Área y Desarrolladora Full-Stack (Enero, 2020 – Setiembre, 2020) Lima, Perú

- Desarrollé un software de gestión documental que permitió reducir el tiempo de trámite de documentos en un 20%. El software incluyó funcionalidades de escaneo, almacenamiento, clasificación y búsqueda de todos los documentos físicos, lo que permitió una gestión más eficiente y una mejora en la productividad del Área.
- Como líder del equipo de desarrollo, diseñé e implementé el Sistema de Búsqueda Docente, logrando una optimización del proceso de asistencia del 15%. Este proyecto incluyó la definición de requisitos, el diseño de la arquitectura y la implementación del sistema.

Stack tecnológico: Java, Spring Boot, Spring Security, JPA, Angular, MySQL.

HABILIDADES

Lenguajes de Programación: <u>Avanzado</u>: JavaScript, Java 8.0, Java 11.0; <u>Intermedio</u>: Python; <u>Básico</u>: C++. **Herramientas de Frameworks:** <u>Avanzado</u>: SpringBoot, Node.js; <u>Intermedio</u>: Angular, React; <u>Básico</u>: Flask.

Base de Datos: <u>Avanzado</u>: MySQL, MongoDB; <u>Intermedio</u>: Oracle, <u>Básico</u>: PostgreSQL. **Herramientas:** Git, Github, GitKraken, Slack, Postman, Notion, Visual Studio Code, Eclipse.

Agile: Scrum, Kanban.

Idiomas: Avanzado: Inglés. Nativo: Español.

EDUCACIÓN

Universidad Nacional Mayor de San Marcos – Lima, Perú.

Bachiller en Ingeniería de Sistemas. Perteneciente al Décimo Superior. 2017 - 2021

Asociación Cultural Peruano Británica (Británico) – Lima, Perú.

Inglés Nivel Avanzado Completo. 2016 - 2021.

CERTIFICACIONES

React Development – SheCodes. Abril, 2022. *ID de la credencial: 76ed3725217553c41ed7e001c14d1fff*Front End Development – SheCodes. Octubre, 2021. *ID de la credencial: f3b8307db0c3e4b2f9cdf789c19b101f*Certificado Profesional de la Fundación Scrum – CertiProf. Abril, 2021. *ID de la credencial: 62228867*